臺灣臺中地方法院民事判決
110年度沙簡字第713號
原      告  李玉芬  
被      告  楊若鈴  
            郭志賢  
上列被告等因妨害名譽等案件（本院110年度沙簡字第418號），
經原告提起刑事附帶民事訴訟請求損害賠償（本院110年度沙簡
附民字第28號），由本院刑事庭裁定移送，經本院於民國111年4
月26日言詞辯論終結，判決如下：
    主      文
被告楊若鈴應給付原告新臺幣壹萬元。
被告郭志賢應給付原告新臺幣伍萬元。
原告其餘之訴駁回。
本判決第一項得假執行。但被告楊若鈴如以新臺幣壹萬元為原告
預供擔保後，得免為假執行。
本判決第二項得假執行。但被告郭志賢如以新臺幣伍萬元為原告
預供擔保後，得免為假執行。
原告其餘假執行之聲請駁回。
    事實及理由
一、原告主張：（一）被告2人為夫妻，渠等因故對原告心生不
    滿，而於民國110年4月16日20時15分許，在位於桃園市○○區
    ○○○路00號之KTV唱歌時，透過網路直播之方式，被告楊若鈴
    基於妨害名譽之犯意，向當時在臺中市清水區之原告辱稱「
    妳他媽的講那甚麼話」、「幹你娘勒」等語，致原告之名譽
    受損，被告郭志賢則基於妨害名譽及恐嚇危害安全之犯意，
    向原告稱「妳們夫妻倆 妳靠杯喔 幹你娘機掰拉」、「妳是
    哩靠北沙小」、「妳試看看 我不會放妳們好過 妳們倆真的
    有問題」、「李玉芬跟她老公操妳媽的機掰 試試看」等語
    ，致原告之名譽受損並心生畏懼，致生危害於安全，嗣經原
    告提出告訴，業由臺灣臺中地方檢察署檢察官以110年度偵
    字第21397號向本院聲請簡易判決處刑，經本院以110年度沙
    簡字第418號刑事簡易判決「楊若鈴犯公然侮辱罪，處罰金
    新臺幣伍仟元，如易服勞役，以新臺幣壹仟元折算壹日。郭
    志賢犯恐嚇危害安全罪，處拘役貳拾日，如易科罰金，以新
    臺幣壹仟元折算壹日。」確定，為此爰依民法第第184條、
    第195條規定提起本件訴訟。（二）被告2人侵害原告之名譽
    權，導致原告身心受創，情緒緊張而失眠，為此請求被告2
    人賠償精神慰撫金新臺幣（下同）300,000元。（三）被告
    楊若鈴是直播主，原告曾在被告那邊打工，負責做包貨。嗣
    於110年4月16日被告楊若鈴直播時，因為已經開始辱罵原告
    ，原告打「我說了什麼」等語，係因原告沒有在外面說被告
    的事情等語。並聲明：（一）被告應給付原告300,000元。
    （二）願供擔保，請准宣告假執行。
二、被告楊若鈴與郭志賢則以：（一） 被告提出對話紀錄及網
    路印列資料，用以證明原告沒有來上班，也未請假，及原告
    不服內部管理，及原告未告知即離職，及於109年間原告向
    被告楊若鈴傳送訊息表示其有對別人講被告2人的事情，及
    於110年4月13日原告向別人說被告承租倉庫有遲交房租情形
    ，及於110年4月16日原告在網路向別人影射監視器有講到被
    告與朋友的事情，及於110年4 16日被告直播當天，原告有
    上來打字等情。（二）被告郭志賢係大腳婆企業社之負責人
    ，被告楊若鈴擔任直播主，原告則為員工，兩造原係朋友及
    員工關係。而案發當天被告酒後情緒失控，係因原告把被告
    的事情向別人講等語資為抗辯。並聲明：原告之訴駁回。
三、本院之判斷：　　
（一）原告主張：被告2人因故對原告心生不滿，而於110年4月1
      6日20時15分許，在位於桃園市○○區○○○路00號之KTV唱歌
      時，透過網路直播之方式，被告楊若鈴基於妨害名譽之犯
      意，向當時在臺中市清水區之原告辱稱「妳他媽的講那甚
      麼話」、「幹你娘勒」等語，致原告之名譽受損，被告郭
      志賢則基於妨害名譽及恐嚇危害安全之犯意，向原告稱「
      妳們夫妻倆 妳靠杯喔 幹你娘機掰拉」、「妳是哩靠北沙
      小」、「妳試看看 我不會放妳們好過 妳們倆真的有問題
      」、「李玉芬跟她老公操妳媽的機掰 試試看」等語，致
      原告之名譽受損並心生畏懼，致生危害於安全等情，被告
      則以前詞置辯，經查：
　　1.被告2人因故對原告心生不滿，而於110年4月16日20時15
      分許，在位於桃園市○○區○○○路00號之KTV唱歌時，透過網
      路直播之方式，被告楊若鈴基於妨害名譽之犯意，向當時
      在臺中市清水區之原告辱稱「妳他媽的講那甚麼話」、「
      幹你娘勒」等語，致原告之名譽受損，被告郭志賢則基於
      妨害名譽及恐嚇危害安全之犯意，向原告稱「妳們夫妻倆
       妳靠杯喔 幹你娘機掰拉」、「妳是哩靠北沙小」、「妳
      試看看 我不會放妳們好過 妳們倆真的有問題」、「李玉
      芬跟她老公操妳媽的機掰 試試看」等語，致原告之名譽
      受損並心生畏懼，致生危害於安全，嗣經原告提出告訴，
      業由臺灣臺中地方檢察署檢察官以110年度偵字第21397號
      向本院聲請簡易判決處刑，經本院以110年度沙簡字第418
      號刑事簡易判決「楊若鈴犯公然侮辱罪，處罰金新臺幣伍
      仟元，如易服勞役，以新臺幣壹仟元折算壹日。郭志賢犯
      恐嚇危害安全罪，處拘役貳拾日，如易科罰金，以新臺幣
      壹仟元折算壹日。」確定等情，業經本院依職權調閱該刑
      事卷宗核閱屬實。
　　2.被告2人固以前詞置辯，惟查，觀諸被告提出對話紀錄及
      網路印列資料（見本院卷第85至151頁），充其量僅顯示
      兩造間因故發生糾紛之情形，然被告2人不思以理性溝通
      方式化解糾紛，卻於上開時、地，透過網路直播之方式，
      被告楊若鈴向原告稱「妳他媽的講那甚麼話」、「幹你娘
      勒」等語，及被告郭志賢向原告稱「妳們夫妻倆 妳靠杯
      喔 幹你娘機掰拉」、「妳是哩靠北沙小」、「妳試看看 
      我不會放妳們好過 妳們倆真的有問題」、「李玉芬跟她
      老公操妳媽的機掰 試試看」等語，顯非適法，則被告所
      辯前詞，尚非可採。
　　3.綜上，足認被告2人因故對原告心生不滿，而於110年4月1
      6日20時15分許，在位於桃園市○○區○○○路00號之KTV唱歌
      時，透過網路直播之方式，被告楊若鈴基於妨害名譽之犯
      意，向當時在臺中市清水區之原告辱稱「妳他媽的講那甚
      麼話」、「幹你娘勒」等語，致原告之名譽受損，被告郭
      志賢則基於妨害名譽及恐嚇危害安全等犯意，向原告稱「
      妳們夫妻倆 妳靠杯喔 幹你娘機掰拉」、「妳是哩靠北沙
      小」、「妳試看看 我不會放妳們好過 妳們倆真的有問題
      」、「李玉芬跟她老公操妳媽的機掰 試試看」等語，致
      原告之名譽受損並心生畏懼，致生危害於安全。
（二）按因故意或過失，不法侵害他人之權利者，負損害賠償責
      任。故意以背於善良風俗之方法，加損害於他人者亦同，
      民法第184條第1項定有明文。復按不法侵害他人之身體、
      健康、名譽、自由、信用、隱私、貞操，或不法侵害其他
      人格法益而情節重大者，被害人雖非財產上之損害，亦得
      請求賠償相當之金額。其名譽被侵害者，並得請求回復名
      譽之適當處分，民法第195條第1項亦有明定。又按民法上
      名譽權之侵害非即與刑法之誹謗罪相同，名譽有無受損害
      ，應以社會上對個人評價是否貶損作為判斷之依據，苟其
      行為足以使他人在社會上之評價受到貶損，不論其為故意
      或過失，均可構成侵權行為，其行為不以廣佈於社會為必
      要，僅使第三人知悉其事，亦足當之（最高法院90年度臺
      上字第646號民事裁判意旨參照）。查被告2人於上開時、
      地，透過網路直播之方式，被告楊若鈴向原告稱「妳他媽
      的講那甚麼話」、「幹你娘勒」等語，及被告郭志賢向原
      告稱「妳們夫妻倆 妳靠杯喔 幹你娘機掰拉」、「妳是哩
      靠北沙小」、「妳試看看 我不會放妳們好過 妳們倆真的
      有問題」、「李玉芬跟她老公操妳媽的機掰 試試看」等
      語，衡諸一般社會常情，足以貶損原告在社會上之評價，
      使原告感到難堪而精神上受有痛苦，核渠等所為係屬故意
      以不法手段侵害原告之名譽而情節重大，原告就其因此所
      受非財產上之損害，請求被告負賠償責任，洵屬有據。　
      　　
（三）另按慰藉金之賠償須以人格權遭遇侵害，使精神上受有痛
      苦為必要，其核給之標準固與財產上損害之計算不同，然
      非不可斟酌雙方身分資力與加害程度，及其他各種情形核
      定相當之數額（最高法院51年度臺上字第223號民事裁判
      意旨參照）。查被告2人於上開時、地，透過網路直播之
      方式，被告楊若鈴向原告稱「妳他媽的講那甚麼話」、「
      幹你娘勒」等語，及被告郭志賢向原告稱「妳們夫妻倆 
      妳靠杯喔 幹你娘機掰拉」、「妳是哩靠北沙小」、「妳
      試看看 我不會放妳們好過 妳們倆真的有問題」、「李玉
      芬跟她老公操妳媽的機掰 試試看」等語，均貶損原告在
      社會上之評價，足令原告飽受身心煎熬，其精神確因此受
      有相當痛苦，爰審酌原告係國中畢業，目前為家庭主婦，
      名下有1輛汽車、1部機車；被告楊若鈴為高職畢業，從事
      網路行銷，每月收入約50,000元，名下有1棟房屋，及被
      告郭志賢為大學畢業，從事網路行銷，每月收入約50,000
      元，名下有1輛汽車等情，業經兩造陳明在卷（見本院卷
      第60、81頁），並有稅務電子閘門財產調件明細表附卷可
      稽，堪予採認，是以，斟酌兩造之身分、地位、經濟能力
      ，及被告2人所為前揭行為侵害原告名譽法益之程度，以
      及原告因此所受精神上痛苦之程度等一切情狀，認原告請
      求被告2人賠償精神慰撫金300,000元，尚嫌過高，應以
　　　被告楊若鈴賠償精神慰撫金10,000元，及被告郭志賢賠償
      精神慰撫金50,000元為適當，至原告逾此部分之請求，難
      認有據，無從准許。
（四）從而，原告依侵權行為損害賠償之法律關係，請求被告楊
      若鈴給付原告10,000元，及請求被告楊郭志賢給付原告50
      ,000元，為有理由，應予准許，至逾此部分之請求，為無
      理由，應予駁回。
（五）本件事證已臻明確，兩造其餘之攻擊防禦方法及未經援用
      之證據，經本院斟酌後，認為均不足以影響本判決之結果
      ，自無逐一詳予論駁之必要，併此敘明。
四、本件原告勝訴部分，係依民事訴訟法第427條第1項規定適用
    簡易訴訟程序，所為被告敗訴判決，應依民事訴訟法第389
    條第1項第3款規定，依職權宣告假執行，原告雖陳明願供擔
    保，請准宣告假執行，惟本院既已依職權宣告，無再命原告
    提供擔保之必要，不另為准駁之諭知；另依民事訴訟法第39
    2條第2項規定，依職權酌定相當之擔保金額，宣告被告2人
    預供擔保而免為假執行；至原告敗訴部分，其假執行之聲請
    已失所附麗，應併駁回。　　　　
五、本件係原告於刑事訴訟程序提起附帶民事訴訟請求損害賠償
    ，經本院刑事庭依刑事訴訟法第505條第1項、第504條第1項
    規定裁定移送前來，依同法第504條第2項規定免納裁判費，
    而本件審理期間，亦未滋生其他必要訴訟費用，自無庸為訴
    訟費用負擔之諭知，附此敘明。
中　　華　　民　　國　 111　　年　  5　　月　　25　　日
                  沙鹿簡易庭  法  官  賴秀雯
以上為正本係照原本作成。
如不服本判決，應於送達後二十日內，向本院提出上訴狀並表明
上訴理由，如於本判決宣示後送達前提起上訴者，應於判決送達
後二十日內補提上訴理由書（須附繕本）。如委任律師提起上訴
者，應一併繳納上訴審裁判費。
中　　華　　民　　國　 111　　年　　5  　月　　25　　日
                              書記官  陳任鈞